【裁判字號】    98,上易,2653
【裁判日期】    981102
【裁判案由】    毒品危害防制條例
【裁判全文】
臺灣高等法院刑事判決                98年度上易字第2653號
    上訴人
    即被告  甲○○
                  （另案於臺灣臺北監獄臺北分監執行）
上列上訴人因違反毒品危害防制條例案件，不服臺灣板橋地方法
院98年度易字第1992號，中華民國98年9 月15日第一審判決（起
訴案號：臺灣板橋地方法院檢察署98年度毒偵字第3624號）提起
上訴，判決如下：
    主  文
上訴駁回。
    理  由
壹、不服地方法院第一審判決上訴，須提出上訴書狀，並敘述具
    體理由，為上訴必備程式；所提書狀未敘述上訴理由，或僅
    曾以言詞陳述上訴理由，應於上訴期間屆滿後20日內補提理
    由書於原審法院。
    原審法院認逾期未補提上訴理由，應定期間先命補正；逾期
    未補正，為上訴不合法律上程式，應以裁定駁回。如已提出
    上訴理由，但所提非屬具體理由，則由第二審法院以上訴不
    合法律上程式，判決駁回。
    刑事訴訟法第350條、第362條與第367條明文規定。
貳、所謂具體理由，必是依據卷內既有訴訟資料或提出新事證，
    指摘或表明第一審判決有何採證認事、用法或量刑等足以影
    響判決本旨的不當或違法，而構成應予撤銷的具體事由。例
    如：依憑證據法則具體指出所採證據何以不具證據能力，或
    依憑卷證資料，明確指出所為證據證明力的判斷如何違背經
    驗、論理法則；如僅稱原判決認定事實錯誤、違背法令、量
    刑過重或輕縱，而未依上述意旨指出具體事由，或形式上雖
    已指出具體事由，但該事由縱使屬實，也不足以認為原判決
    有何不當或違法，例如：對不具有調查必要性的證據，法院
    未依聲請調查也未說明理由，或援用證據不當，但除去該證
    據仍應為同一事實認定，皆不屬於已具體敘明理由，以與第
    二審上訴制度旨在請求第二審法院撤銷、變更第一審不當或
    違法判決，實現個案救濟的立法目的相契合，並節制濫行上
    訴，最高法院97年台上字第892號判決參照。
參、原判決認定被告施用第二級毒品犯行，已經被告於原審坦白
    承認；獲案時所採集尿液經送請檢驗證實呈安非他命、甲基
    安非他命陽性反應，並有甲基安非他命吸食器1組、包裝袋3
    只、提撥器3 支扣案可憑，犯罪事實明確。審酌被告「前即
    有施用毒品前案紀錄，曾經觀察、勒戒、強制戒治，甚至有
    期徒刑執行完畢，竟施用毒品，顯見其不思悔改；但犯後尚
    能坦承犯行，且施用毒品行為本質上屬於自戕行為，反社會
    性程度較低等一切情狀」，就所違犯毒品危害防制條例第10
    條第2 項施用第二級毒品罪，累犯，量處有期徒刑6 月，併
    諭知易科罰金折算標準以新臺幣1 仟元折算1 日，扣案吸食
    器1 組、包裝袋3 只、提撥器3 支均沒收。經核並無違法、
    失當。
肆、被告上訴意旨僅稱：「判決過重，請改判較低刑度」等語。
    經查：被告前因施用毒品案件，曾經臺灣高等法院臺南分院
    90年度上訴字第1028號、臺灣嘉義地方法院92年訴字第458
    號，分別判處有期徒刑8 月、6 月、8 月以及5 月確定，有
    本院被告前案紀錄表可憑。於本案原審判處被告有期徒刑6
    月，並無量刑過重的情形。
伍、上訴理由，不足以認為原判決有何不當或違法。上訴不合法
    ，依刑事訴訟法第367 條、第372 條，判決如主文。
中    華    民    國    98    年    11    月     2    日
                  刑事第六庭  審判長法  官  林堭儀
                                    法  官  吳淑惠
                                    法  官  郭豫珍
以上正本證明與原本無異。
不得上訴。
                                    書記官  胡勤義
中    華    民    國    98    年    11    月    4     日


司法院資訊處製作；財團法人民間司法改革基金會備份。
